# 各位老师：已转让方的交易是否仍要披露

提问人：xflcpa123 时间：2010-09-06 14:58:34
A、B共同设立C，A占60%，B占40%， 9 月份B将40%的股份全部转让给A，年末报告附注披露时，C与B的本期交易（当时作为关联方的交易金额较大）、余额是否仍要披露？上期金额已披露。

回答人：chenyiwei
关联方交易的认定是以关联方关系的存在为前提的。对于年末已不再是关联方的，自年初至不再作为关联方之日期间的交易仍应作为关联方交易列报。可以在附注中注明：因为XX原因，XX企业自X年X月X日起不再是本集团的关联方。上述附注表中对于本集团与该企业之间的“关联交易”的统计口径系指本集团自本年年初起至该日止期间内与该企业的交易；期末往来余额因为期末已不存在关联方关系故不作为关联方往来余额列示。